Config:
  hfst:
    Gen: ../../../src/generator-gt-desc.hfst
    Morph: ../../../src/analyser-gt-desc.hfst
  xerox:
    Gen: ../../../src/generator-gt-desc.xfst
    Morph: ../../../src/analyser-gt-desc.xfst
    App: lookup

Tests:



# todo:
# Proofread the gold standard (below)
# Then: run analyser, then correct.
# (2007: 47)

  Verb - минуӈкве: # Verb 'eng go/fin mennä' - full paradigm
#
     минуӈкве+V+Inf: минуӈкве

     минуӈкве+V+Ind+Prs+ScSg1: [минэ̄гум, минегым]
     минуӈкве+V+Ind+Prs+ScSg2: [минэ̄гын, минегын]
     минуӈкве+V+Ind+Prs+ScSg3: [мины, мини]

     минуӈкве+V+Ind+Prs+ScDu1: [миныме̄н, минимен]
     минуӈкве+V+Ind+Prs+ScDu2: минегы̄н
     минуӈкве+V+Ind+Prs+ScDu3: минег

     минуӈкве+V+Ind+Prs+ScPl1: минев
     минуӈкве+V+Ind+Prs+ScPl2: минегы̄н
     минуӈкве+V+Ind+Prs+ScPl3: минегыт
     
     минуӈкве+V+Ind+Prt+ScSg1: минасум
     минуӈкве+V+Ind+Prt+ScSg2: минасын
     минуӈкве+V+Ind+Prt+ScSg3: минас

     минуӈкве+V+Ind+Prt+ScDu1: минасаме̄н
     минуӈкве+V+Ind+Prt+ScDu2: минасы̄н
     минуӈкве+V+Ind+Prt+ScDu3: минасы̄г

     минуӈкве+V+Ind+Prt+ScPl1: минасув
     минуӈкве+V+Ind+Prt+ScPl2: минасы̄н
     минуӈкве+V+Ind+Prt+ScPl3: минасыт

     минуӈкве+V+Der+Der/NomAct+N+Sg+Nom: минам

